臺灣高等法院臺中分院民事裁定　　　100年度抗更(一)字第259號
抗　告　人
即 債 務人　荷商柯企第三資產管理股份有限公司臺灣分公司
法定代理人　盧森
相　對　人
即 債 權人　日盛國際商業銀行股份有限公司
法定代理人　楊智光
上列抗告人因與相對人間假扣押事件，對於中華民國99年12月21
日臺灣彰化地方法院99年度裁全字第1482號所為裁定提起抗告，
並經經最高法院第一次發回更審，本院裁定如下：
    主  文
原裁定廢棄。
相對人在第一審假扣押之聲請駁回。
第一、二審及發回前第三審訴訟費用由相對人負擔。
    理  由
一、按請求及假扣押之原因，應釋明之；前項釋明如有不足，而
    債權人陳明願供擔保或法院認為適當者，法院得定相當之擔
    保，命供擔保後為假扣押，民事訴訟法第526條第1項、第2
    項分別定有明文。而所謂假扣押之原因，係指對債務人有日
    後不能強制執行或甚難執行之虞或應在外國為強制執行者而
    言，此觀民事訴訟法第523條規定即明。準此，債權人就假
    扣押之原因，自有釋明之義務。必待釋明有所不足，而債權
    人陳明願供擔保或法院認為適當者，法院始得命供擔保後為
    假扣押。若債權人未釋明假扣押之原因，諸如債務人浪費財
    產、增加負擔、或就其財產為不利益之處分，將達於無資力
    之狀態、或移住遠地、逃匿無蹤或隱匿財產等情形，即不符
    假扣押之要件（最高法院99年度台抗字第370號裁判參照）
    。
二、本件相對人即債權人雖主張：兩造間訂有消費借貸契約，抗
    告人並積欠伊新台幣（下同）四億餘元迄未清償，並有面額
    二十億元本票乙紙為憑，為此保全該債權，請求法院就其中
    一千萬元債權範圍內（下簡稱系爭執行債權），假扣押抗告
    人之財產云云。然查，相對人就「假扣押之原因」，僅以日
    後不能強制執行或甚難執行之虞云云帶過，所提前開本票等
    證據僅有關假扣押之請求，而未提出任何證據以釋明上開假
    扣押之原因存在，顯不符假扣押之要件。抑有進者，系爭執
    行債權僅一千萬元，而抗告人名下之不動產即坐落彰化縣埤
    頭鄉○○○段274地號土地價值為9,815,400元（計算式：土
    地公告現值每平方公尺4100×2394平方公尺=0000000），有
    該土地登記謄本在卷可按（見原審裁全卷第11頁），已接近
    系爭執行債權1000萬元（查差額為184,600元）。再加上抗
    告人名下尚有多筆土地即同段259、262、263、264、264-2
    、265、266、272、273、273-1、274-1、275、277等地號土
    地，有該土地所有權狀在卷可按（見前審卷第11-17頁），
    已足以清償系爭執行債權1000萬元。是抗告人抗辯系爭執行
    債權並無日後不能強制執行或甚難執行之虞或應在外國為強
    制執行之假扣押之原因等情，應足採信。綜上，相對人就假
    扣押之「原因」既未盡相當之釋明，則原審就此部分，准予
    相對人提供擔保而為假扣押之裁定，自有可議。抗告意旨，
    指摘原裁定不當，求予廢棄，非無理由，自應由本院予以廢
    棄改判，如主文第二項所示。
三、本件事證已臻明確，兩造其餘攻擊或防禦方法及所提證據，
    均與本院心證之形成，不生影響，爰不一一再加以論述，併
    此明。
四、依民事訴訟法第492條、第95條、第78條，裁定如主文。
中    華    民    國   100    年    9     月    28    日
                民事第一庭    審判長法  官  吳火川
                                    法  官  胡景彬
                                    法  官  陳繼先
以上正本係照原本作成。
再為抗告應以適用法規顯有錯誤為理由。
如提起再抗告者應於裁定送達後10日內向本院提出抗告理由狀（
須按照他造人數附具繕本）並繳納抗告裁判費新臺幣1,000元，
同時委任律師或具有律師資格之關係人為代理人。
                                    書記官  蘇昭文
中    華    民    國   100    年    9     月    28    日
                                                      Ｓ